臺灣臺北地方法院民事判決
110年度重訴字第551號
原      告  彰化商業銀行股份有限公司

法定代理人  凌忠嫄  
訴訟代理人  張書豪  
            莊偉廷  
被      告  帝鴻徠股份有限公司

兼  上一人
法定代理人  王翊臻  

被      告  王藝穎  
上列當事人間清償借款事件，本院於民國110年11月22日言詞辯
論終結，判決如下：
    主  文
被告應連帶給付原告新臺幣貳仟參佰肆拾萬玖仟伍佰參拾陸元，
及如附表所示之利息及違約金。
訴訟費用新臺幣貳拾壹萬捌仟零捌元由被告連帶負擔。
    事實及理由
壹、程序方面：
　㈠按當事人得以合意定第一審管轄法院，民事訴訟法第24條第
    1項前段定有明文。經查：本件兩造已於保證書第8條、授信
    約定書第31條約定，合意以本院為第一審管轄法院（見本院
    卷第23、31頁），則本院就本件訴訟自有管轄權，合先敘明
    。
　㈡次按，訴狀送達後，原告不得將原訴變更或追加他訴，但擴
    張或減縮應受判決事項之聲明者，不在此限，民事訴訟法第
    255條第1項第3款亦定有明文。本件原告原起訴聲明：被告
    應連帶給付原告新臺幣（下同）23,409,536元，及如債權附
    表所示之利息及違約金（見本院卷第7、13至19頁）。嗣於
    民國110年8月25日本院言詞辯論時，當庭提出民事聲請更正
    狀，變更附表編號8⑵之利率為2.5％（見本院卷第183、185頁
    ），核原告所為係屬擴張應受判決事項之聲明，合於前開規
    定，應予准許。
　㈢本件被告經合法通知，均未於言詞辯論期日到場，核無民事
    訴訟法第386條所列各款情形， 爰依原告之聲請，由其一造
    辯論而為判決。
貳、實體方面：
一、原告起訴主張：被告帝鴻徠股份有限公司（下稱帝鴻徠公司
    ）於109年5月26日邀同被告王翊臻、王藝穎為連帶保證人與
    伊公司訂立保證書，約定就被告帝鴻徠公司現在（包括過去
    所負，現在尚未清償）及將來對原告所負借款、票據、墊款
    等一切債務以本金8,200萬元為限額，與被告帝鴻徠公司負
    連帶清償之責。嗣帝鴻徠公司與原告訂定一般週轉金借款契
    約，並於109年5月28日起陸續借得16筆，共計2,663萬元之
    債款，到期日、利息、違約金之計算分別如債權附表所示，
    並約定按月攤還本息，利息依中華郵政股份有限公司二年期
    定期儲金機動利率（現為0.845％)加碼1.655％或1％計算（違
    約時分別為2.5％及1.845％)。如逾期還本或付息時，本金自
    到期日起，利息自應付息日起，除依上開利率計付遲延利息
    外，逾期6個月以內者，另按上開利率10％，逾期超過6個月
    部分，另按上開利率20％，加計違約金。詎帝鴻徠公司於110
    年5月28日遭票據交換所通報拒絕往來，尚未解除，依授信
    約定書第12條第1項約定，帝鴻徠公司即喪失期限利益，所
    有債務視為全部到期，現尚欠借款2,340萬9,536元及其利息
    、違約金未為給付未償，而被告王翊臻、王藝穎既為連帶保
    證人，應就被告帝鴻徠公司前揭借款負連帶清償責任，爰依
    消費借貸及連帶保證之法律關係，請求被告連帶清償前揭本
    金及應付之利息、違約金等語，並聲明：如主文第1項所示
    。
二、被告經合法通知，均未於言詞辯論期日到場爭執，亦未提出
    任何書狀作何聲明或陳述。
三、經查：原告主張之上述事實，業據其提出保證書、授信約定
    書、一般週轉金借款契約、動撥申請書兼債權憑證、增補契
    約、聯徵中心資料、郵政儲金利率表、放款戶資料查詢明細
    表等資料為證（見本院卷第21至95、113至179頁），核與所
    述相符，被告復未到庭爭執，亦未提出任何書狀供本院參酌
    ，堪認原告之主張為真實。從而，原告依消費借貸及連帶保
    證之法律關係，請求被告連帶給付如主文第1項所示之借款
    及利息、違約金，為有理由，應予准許。
四、本件訴訟費用額，依後附計算書確定如主文所示金額。
五、據上論結，原告之訴為有理由，依民事訴訟法第85條第2項
    、第87條第1項，判決如主文。
中　　華　　民　　國　 110　　年　　11　　月　　29　　日
                  民事第七庭    法　官　  陳彥君
以上正本係照原本作成。
如對本判決上訴，須於判決送達後20日內向本院提出上訴狀。如
委任律師提起上訴者，應一併繳納上訴審裁判費。
中　　華　　民　　國　 110　　年　　11　　月　　29　　日
                    　　　　　　書記官　  吳昭誼
計  算  書
項      目             金  額（新臺幣）    備    註
第一審裁判費           21萬8,008元         原告已預納
合        計           21萬8,008元

附表：
編號 借款本金 尚欠本金 利率 利息起訖日 違約金 1 18萬元 12萬92元 2.5％ 自110年5月28日起至清償日止 自110年6月28日起至110年12月27日止，按左列利率之10％計算；自110年12月28日起至清償日止，按左列利率之20％計算  162萬元 108萬831元    2 115萬2,000元 77萬515元 2.5％ 自110年5月28日起至清償日止 自110年6月28日起至110年12月27日止，按左列利率之10％計算；自110年12月28日起至清償日止，按左列利率之20％計算  460萬8,000元 311萬2,518元    3 160萬元 160萬元 2.5％ 自110年5月8日起至清償日止 自110年6月8日起至110年12月7日止，按左列利率之10％計算；自110年12月8日起至清償日止，按左列利率之20％計算  640萬元 640萬元    4 120萬元 120萬元 2.5％ 自110年5月24日起至清償日止 自110年6月24日起至110年12月23日止，按左列利率之10％計算；自110年12月24日起至清償日止，按左列利率之20％計算  480萬元 480萬元    5 11萬6,000元 8萬4,005元 2.5％ 自110年5月7日起至清償日止 自110年6月7日起至110年12月6日止，按左列利率之10％計算；自110年12月7日起至清償日止，按左列利率之20％計算  46萬4,000元 33萬6,025元    6 20萬元 14萬4,835元 2.5％ 自110年5月22日起至清償日止 自110年6月22日起至110年12月21日止，按左列利率之10％計算；自110年12月22日起至清償日止，按左列利率之20％計算  80萬 57萬9,356元    7  20萬元 20萬元 2.5％ 自110年5月22日起至清償日止 自110年6月22日起至110年12月21日止，按左列利率之10％計算；自110年12月22日起至清償日止，按左列利率之20％計算  80萬元 80萬元    8 2萬6,000元 1萬9,543元 2.5％ 自110年4月30日起至清償日止 自110年5月30日起至110年11月29日止，按左列利率之10％計算；自110年11月30日起至清償日止，按左列利率之20％計算  10萬4,000元 7萬8,193元    9 54萬元 45萬1,720元 1.845％ 自110年5月4日起至清償日止 自110年6月4日起至110年12月3日止，按左列利率之10％計算；自110年12月4日起至清償日止，按左列利率之20％計算 10 10萬元 8萬3,655元 1.845％ 自110年5月9日起至清償日止 自110年6月9日起至110年12月8日止，按左列利率之10％計算；自110年12月9日起至清償日止，按左列利率之20％計算 11 54萬元 46萬9,430元 1.845％ 自110年5月6日起至清償日止 自110年6月6日起至110年12月5日止，按左列利率之10％計算；自110年12月6日起至清償日止，按左列利率之20％計算 12 10萬元 8萬6,934元 1.845％ 自110年5月10日起至清償日止 自110年6月10日起至110年12月9日止，按左列利率之10％計算；自110年12月10日起至清償日止，按左列利率之20％計算 13 44萬元 39萬6,906元 1.845％ 自110年5月5日起至清償日止 自110年6月5日起至110年12月4日止，按左列利率之10％計算；自110年12月5日起至清償日止，按左列利率之20％計算 14 10萬元 9萬208元 1.845％ 自110年5月10日起至清償日止 自110年6月10日起至110年12月9日止，按左列利率之10％計算；自110年12月10日起至清償日止，按左列利率之20％計算 15 44萬元 41萬1,293元 1.845％ 自110年4月30日起至清償日止 自110年5月30日起至110年11月29日止，按左列利率之10％計算；自110年11月30日起至清償日止，按左列利率之20％計算 16 10萬元 9萬3,477元 1.845％ 自110年4月30日起至清償日止 自110年5月30日起至110年11月29日止，按左列利率之10％計算；自110年11月30日起至清償日止，按左列利率之20％計算